【裁判字號】    92,聲再,172
【裁判日期】    920530
【裁判案由】    聲請再審
【裁判全文】
臺灣高等法院刑事裁定                            九十二年度聲再字第一七二號
    再審聲請人
    即受判決人  吉勵電器有限公司
    兼代 表 人  乙○○
    再審聲請人
    即受判決人  甲○○
右聲請人因違反著作權法等案件，對於本院中華民國九十二年三月三十一日第二審確
定判決（九十二年度上易字第二六二號）聲請再審，本院裁定如左：
    主  文
再審之聲請駁回。
    理  由
一、聲請意旨略以：(一)自訴人金將公司以不實之事誣告被告，誤導法官誤判：自訴人
    為求索財，不擇手段，以三萬元代價委買鄭政道，以誘惑犯罪手法，教唆犯罪，
    並在法院捏造不實欺騙法官；其於自訴狀中陳述聲請人吉勵電器有限公司陳列、
    販賣未經授權之光碟大帝伴唱機，內含未經授權而擅自使用之詞曲，並重製儲存
    於伴唱機內硬式磁碟中，指訴聲請人違反著作權法，事實上聲請人並沒有陳列，
    從未賣過該機型，自訴人非當場購得，光碟大帝內並沒有硬碟，更不可能重製儲
    存於主機內，ＶＣＤ驅動程式光碟乙片更非驅動程式；自訴人之陳述不實，被告
    自始都未承認交付光碟片給自訴人，竟做不實指控，其對於乙○○是否有出售光
    碟大帝予自訴人之蒐證人員乙事，前後供述不一致；自訴人明知鄭政道與自訴人
    間有僱傭關係，卻又裝不知，居心不良；自訴狀所陳九十一年七月二十三日當庭
    勘驗光碟大帝點歌機，何以乙○○自行攜帶音霸點歌機到庭，並當庭以音霸點歌
    機勘驗光碟片乙事，自訴人明知原審法官當庭指示下次出庭攜帶各自點唱機出庭
    測試，是否扣案之片子能在各自點唱機內播放，以判定是否該片由夜市或他牌中
    取得，自訴人卻又裝做不知道，並在訴狀內故意用黑色字體標明，顯係誤導法官
    誤判；自訴人在原審法院說有五首歌違法，又在高院說有十三首，測試後只有十
    一首，證明自訴人說謊；自訴人審理中所寄之雙掛號信，住址為台中市○○路○
    段二五二號，然拆除上層住址貼條，發現內有寫在原審時金將公司原址台北市○
    ○○路○段二四號五樓，但公司名稱卻是多媒體公司，並非金將公司，以金將公
    司係一製造廠，卻在半年內遷移三次，是少見的事，足證金將公司是有問題公司
    ，自訴人利用著作權之保護，而以不當之手法誘惑犯罪，並以不實之訴狀自訴聲
    請人，並藉機勒索巨額賠償之目的即明；購買點歌機原應隨機附片，但因鄭政道
    說對該機型使用較熟悉，指定要光碟大帝點歌機，該機已停產多年，又為整修品
    ，欠缺片子，也經鄭先生當面自己說有買過，家裡有（片子）沒有關係，聲請人
    認不附片子應不構成違反著作權法，故同意銷售，其以誘惑犯罪手法，聲請人以
    電話詢價之答覆，只是產品介紹，沒有直接交貨，並不違反著作權法，聲請人甲
    ○○坦承有附歌本，但片子確實是因鄭先生說家裡已有，同意不須給片子，所以
    更不能就此認定（片子）係隨機附送。(二)錄音可經剪接，本案錄音有附片子與沒
    有附片子只是一字之差，現今科技進步，經數位錄音再轉錄，確實可達完全無法
    經示波器測出類比剪接波形：錄音雖是三月二十七日鄭政道到店誘惑犯罪之錄音
    ，其實錄音當時甲○○因不知價格，只做產品介紹，產品並沒有當場交付，並不
    違反著作權法，其中”有”與”沒有”附片只一字之差，依目前之錄音科技，拷
    貝與刪除是非常容易，故錄音只能做參考，不能做呈堂供證等新事證云云，而聲
    請再審。
二、按有罪之判決確定後，為受判決人之利益聲請再審，必其聲請之理由合於刑事訴
    訟法第四百二十條第一項所定情形之一或第四百二十一條有足生影響於判決之重
    要證據漏未審酌者，始准許之。依最高法院三十三年台字第七○號判例意旨：按
    確實之新證據，固非以絕對不須經過調查程序為條件，然必須可認為確實足以動
    搖原確定判決，而為受判決人有利之判決者為限。惟查：原判決理由壹、一、(一)
    中已說明：由自訴人提出被告甲○○與鄭政道如何交易買賣光碟點唱機經過之對
    話錄音帶，經送內政部警政署刑事警察局鑑定結果，錄音帶中二段錄音內容均無
    明顯證據顯示其有類比剪接、變造之可能，有該局九十一年十月七日刑鑑字第九
    一○二三四三三○號鑑驗通知書可按，並已詳細說明不採信被告甲○○所辯稱「
    鄭政道僅購買主機，並未附光碟片及否認扣案之光碟片為其所交付」之理由，且
    就甲○○辯詞之採駁，已詳細敘明於該判決理由欄，聲請人空言錄音帶可能經變
    造而聲請再審，未提任何證據證明原判決採為證據之錄音帶有經變造之事，顯難
    認為足以動搖原有罪確定判決，即不符合前揭最高法院判例意旨之「顯然性」要
    件。
三、查有罪之判決確定後，為受判決人之利益聲請再審，必其聲請之理由合於刑事訴
    訟法第四百二十條第一項所定情形之一及第四百二十一條有足以影響於判決之重
    要證據漏未審酌者，始准許之，綜上所述，本件聲請人所舉聲請再審之理由，核
    與上引法條所定無一相符，本件聲請人聲請再審，為無理由，應予駁回。
據上論斷，應依刑事訴訟法第四百三十四條第一項裁定如主文。
中      華      民      國    九十二      年    五      月    三十      日
                              台灣高等法院刑事第二十庭
                                  審判長法  官  葉  麗  霞
                                        法  官  李  錦  樑
                                        法  官  李  春  地
右正本證明與原本無異。
不得抗告。
                                        書記官  柳  秋  月
中      華      民      國    九十二      年    五      月    三十      日


司法院資訊處製作；財團法人民間司法改革基金會備份。
